【裁判字號】    95,簡上,17
【裁判日期】    950504
【裁判案由】    毒品危害防制條例
【裁判全文】
臺灣板橋地方法院刑事判決              95年度簡上字第17號
上  訴  人  臺灣板橋地方法院檢察署檢察官
被      告  甲○○
上列被告因違反毒品危害防制條例案件，上訴人不服本院於民國
94年11月30日以94年度簡字第5392號所為第一審刑事簡易判決，
提起上訴及移送併案審理（臺灣板橋地方法院檢察署94年度核退
毒偵字第2333號、臺灣士林地方法院檢察署94年度毒偵字第1720
號），經本院管轄第二審之合議庭審理，改用通常程序後，為第
一審判決如下：
    主  文
原判決撤銷。
甲○○連續施用第二級毒品，累犯，處有期徒刑捌月。扣案之第
二級毒品安非他命壹包（毛重零點柒貳公克）沒收銷燬之，扣案
之吸食器貳個、摻食器貳支及塑膠袋貳佰個均沒收。
    事  實
一、甲○○前於民國（下同）89年間，因違反毒品危害防制條例
    案件，經臺灣臺北地方法院判處有期徒刑3 月確定，並於90
    年5 月22日以易科罰金執行完畢；復於92年間，因施用毒品
    案件，經臺灣板橋地方法院檢察署檢察官聲請本院裁定送觀
    察、勒戒後，自92年11月17日起算執行，已無繼續施用毒品
    之傾向，於92年12月11日出所（按該觀察、勒戒至92年12月
    16日始期滿），並經臺灣板橋地方法院檢察署檢察官於92年
    12月10日以92年度毒偵字第3806號處分不起訴，竟仍不知悛
    悔，復基於施用第二級毒品安他命（下稱安非他命）之概括
    犯意，於其出所後5 年內之自94年7 月下旬某日起至94年9
    月18日止，分別在其台北縣板橋市○○路274 號1 樓居所、
    台北縣板橋市○○路9 號605 室、台北縣三重市○○路11號
    5 樓510 室內等處內，先後施用安非他命多次。嗣先於94年
    8 月3 日1 時40分許，經警在台北市大同區○○○路與延平
    北路口處查獲上情，並扣得甲○○所有安非他命乙包（毛重
    0.72公克）；再於94年8 月12日23時20分許，經警在台北縣
    板橋市○○路9 號605 室查獲上情，並扣得甲○○所有供施
    用毒品用之吸食器乙個、摻食器2 支（惟均非專供施用毒品
    之用）；後於94年9 月18日17時20分許，經警在台北縣三重
    市○○路11號5 樓510 室查獲上情，並扣得甲○○所有供施
    用毒品用、預備用之吸食器乙個、塑膠袋200 個（惟均非專
    供施毒品之用）。
二、案經台北縣政府警察局板橋分局報請臺灣板橋地方法院檢察
    署檢察官偵查起訴及移送併案審理。
        理  由
一、上開事實業據被告甲○○於本院審理時坦承不諱，且自被告
    先後於上開時地3 次遭警查獲後所採取之尿液，經送請台灣
    檢驗科技股份有限公司鑑定之結果，均確係呈安非他命陽性
    反應，此有該公司所出具94年8 月16日、94年8 月26日及94
    年10月3 日濫用藥物尿液檢驗報告各乙紙，在卷可稽，復有
    扣案之上開安非他命乙包（毛重0.72公克）及吸食器二個、
    摻食器二支及塑膠袋200 個可佐，足堪認定。又被告前於92
    年間，因施用毒品案件，經臺灣板橋地方法院檢察署檢察官
    聲請本院裁定送觀察、勒戒後，自92年11月17日起算執行，
    已無繼續施用毒品之傾向，於92年12月11日出所（按該觀察
    、勒戒至92年12月16日始期滿），並經臺灣板橋地方法院檢
    察署檢察官於92年12月10日以92年度毒偵字第3806號處分不
    起訴乙情，業據被告於本院審理時供承屬實，並有被告之臺
    灣高等法院被告前案紀錄表乙份可稽，亦堪認定。被告上開
    施用安非他命多次之犯行已臻明確，應予依法論科。
二、核被告所為，係犯毒品危害防制條例第10條第2 項之施用第
    二級毒品罪。公訴人就被告上開經移送併案審理部分之犯行
    ，雖未經一併對之聲請簡易判決處刑在案，惟因被告此部分
    犯行與公訴人原聲請簡易判決處刑之犯行間，有連續犯之裁
    判上一罪關係，依刑事訴訟法第267 條之規定，應併為公訴
    人原聲請簡易判處刑之效力所及，本院自得併予審理；又公
    訴人原聲請就被告於94年8 月12日遭查獲之犯行，逕以簡易
    判決處刑為之，惟因被告前於94年間，曾因施用毒品案件，
    經本院判處有期徒刑6 月確定（現在執行中），復於上開時
    地先後施用安非他命多次，爰本院認就被告本件之犯行，已
    不宜再行諭知得易科罰金之刑或宣告緩刑，爰依刑事訴訟法
    第451 條之1 第4 項但書第1 款及第452 條之規定，將本院
    改用通常程序審理，合先敘明。被告先後多次持有上開安非
    他命之低度行為，為其先後多次持以施用上開安非他命之高
    度行為所吸收，不另論擬。被告先後多次施用安非他命之行
    為，其時間緊接，所犯構成要件相同，顯係基於概括犯意所
    為，為連續犯，應依刑法第56條之規定，論以一罪，並加重
    其刑。又被告前於89年間，因違反毒品危害防制條例案件，
    經臺灣臺北地方法院判處有期徒刑3 月確定，並於90年5 月
    22日以易科罰金執行完畢，此有被告之臺灣高等法院被告前
    案紀錄表乙份可佐，其復於5 年內，再犯有期徒刑以上之本
    罪，為累犯，應依刑法第47條之規定，加重其刑，並依法遞
    加重之。原審以被告上除自94年8 月10日起至同年9 月18日
    止之施用安非他命犯行明確，而判處被告有期徒刑6 月，並
    准以3 百元折算一日易科罰金，固有所據，惟原審漏未及審
    酌被告上開自94年7 月下旬某日起至同年8 月9 日止之施用
    安非他命犯行，顯有違誤，本件上訴人之上訴，揆諸上述，
    為有理由，原判決要屬無可維持，爰依刑事訴訟法第455 條
    之1 第3 項、第369 條第1 項前段之規定，撤銷原判決，並
    由本院自為第一審判決。爰審酌被告前曾受有期徒刑之執行
    完畢，並曾因施用毒品之犯行，先後經法院裁定送觀察、勒
    戒，已經繼續施用毒品之傾向，經檢察官處分不起訴，竟仍
    不知悛悔，復於其後5 年內之上開時地施用安非他命多次，
    已嚴重危害社會安全、個人健康及被告犯罪後之態度等一切
    情狀，量處如主文所示之刑，以資儆懲。
三、扣案之上開安非他命乙包（毛重0.72公克），為被告所有之
    物，業據被告供承在卷，應依毒品危害防制條例第18條第1
    項前段之規定，宣告沒收銷燬之；另扣案之上開吸食器2 個
    、摻食器2 支及塑膠袋200 個，亦為被告所有供上開犯罪所
    用、預備用之物，亦據被告供承在卷，應依刑法第38條第1
    項第2 款之規定，均宣告沒收之。
據上論斷，應依刑事訴訟法第299 條第1 項前段、第369 條第1
項前段、第452 條、第455 條之1 第3 項，毒品危害防制條例第
10條第2 項、第18條第1 項前段，刑法第11條前段、第56條、第
47條、第38條第1 項第2 款，判決如主文。
本案經檢察官黃仙宜到庭執行職務。
中    華    民    國    95    年    5    月    4     日
                刑事第十三庭  審判長法  官  戴嘉清
                                    法  官  陳信旗
                                    法  官  林晏鵬
上列正本證明與原本無異。
如不服本判決，應於判決送達後十日內向本院提出上訴狀（應附
繕本），上訴於臺灣高等法院。
                                    書記官  陳君偉
中    華    民    國    95    年    5    月    4     日
附錄法條：毒品危害防制條例第10條
施用第一級毒品者，處 6 月以上 5 年以下有期徒刑。
施用第二級毒品者，處 3 年以下有期徒刑。


司法院資訊處製作；財團法人民間司法改革基金會備份。
